【裁判字號】    99,交簡上,136
【裁判日期】    990729
【裁判案由】    過失傷害
【裁判全文】
臺灣桃園地方法院刑事判決           99年度交簡上字第136號
上  訴  人
即  被  告  乙○○
上列上訴人即被告因過失傷害案件，不服中華民國99年4月7日本
院99年度桃交簡字第619 號第一審刑事簡易判決（聲請簡易判決
處刑書案號：臺灣桃園地方法院檢察署99年度調偵字第64號），
提起上訴，本院管轄之第二審合議庭判決如下：
    主      文
上訴駁回。
乙○○緩刑貳年。
    事實及理由
一、本案經本院管轄之第二審合議庭審理結果，認原審以上訴人
    即被告乙○○所犯刑法第284條第1項前段之過失傷害罪，判
    處拘役50日，如易科罰金，以新臺幣（下同）1,000元折算1
    日，經核其認事用法及量刑均無不當，應予維持，並引用原
    審刑事簡易判決書所記載之事實及理由（如附件所示）。
二、上訴人提起本件上訴上訴意旨原係否認犯行，惟於本院準備
    程序期日坦承原審判決事實，並請求給予緩刑之宣告。惟按
    ，法官於有罪判決如何量處罪刑，甚或是否宣告緩刑，均為
    實體法賦予審理法官裁量之刑罰權事項，法官行使此項裁量
    權，自得依據個案情節，參酌刑法第57條所定各款犯罪情狀
    之規定，於法定刑度內量處被告罪刑；除有逾越該罪法定刑
    或法定要件，或未能符合法規範體系及目的，或未遵守一般
    經驗及論理法則，或顯然逾越裁量，或濫用裁量等違法情事
    之外，並不得任意指摘其量刑違法，最高法院80年台非字第
    473 號、75年台上字第7033號、72年台上字第6696號、72年
    台上字第3647號著有判例均可資參照。準此，法官量刑或未
    諭知緩刑，如非有上揭明顯違法之情事，自不得擅加指摘其
    違法或不當。經查，原審審酌上訴人疏未遵守道路交通安全
    規則第94條第3項、第102條第1項第7款規定，貿然左轉，致
    與告訴人即被害人甲○○所騎乘之機車發生擦撞而車禍肇事
    ，並使告訴人受有左胸鈍傷、左小腿挫傷等傷勢之傷害，其
    行為實有不該，惟念及上訴人無前科紀錄，並考量上訴人（
    於原審時）迄未與告訴人達成和解賠償損害及其否認犯行之
    犯後態度，量處拘役50日，並於斟酌本案犯罪情節及上訴人
    資力等節後，諭知易科罰金之折算標準，經核並無不合。執
    此，原審認事用法並無不當，量刑亦屬妥適，上訴人提起本
    件上訴，為無理由，應予駁回。
三、惟查，上訴人前未曾因故意犯罪受有期徒刑以上刑之宣告，
    此有臺灣高等法院被告前案紀錄表1 份在卷可按，其已真心
    承認犯行，復與告訴人達成和解，且依約賠償給告訴人等節
    ，有本院99年度附民移調字第283 號調解筆錄、本院辦理刑
    事案件電話紀錄查詢表各1 紙在卷可參，足見其乃一時失慮
    ，致罹刑章，惡性不深，堪認上訴人經此偵、審程序及刑之
    宣告後，日後行為舉止自當知所警惕，信無再犯之虞，本院
    因認前開宣告之刑，以暫不執行為適當，爰併宣告緩刑2 年
    ，以啟自新。
四、末上訴人經合法傳喚，無正當理由不到庭，爰依刑事訴訟法
    第371條之規定，不待其陳述，逕為一造缺席判決。
據上論斷，應依刑事訴訟法第455條之1 第1項、第3項、第371條
、第368條、第373條，刑法第74條第1項第1款，判決如主文。
本案經檢察官施昱廷到庭執行職務。
中    華    民    國    99    年    7     月    29    日
                  交通法庭    審判長法  官  錢建榮
                                    法  官  宣玉華
                                    法  官  黃翊哲
以上正本證明與原本無異。
本件不得上訴。
                                    書記官  蔡紫凌
中    華    民    國    99    年    7     月    29    日

司法院資訊處製作；財團法人民間司法改革基金會備份。
